臺灣臺南地方法院刑事判決　　　　　　　　　　　　　九十年度易字第一九二八號
　　公　訴　人　臺灣台南地方法院檢察署檢察官
　　被　　　告　甲○○○
右列被告因詐欺案件，經檢察官提起公訴（九十年度偵字第三六九八號），本院判決
如左：
    主  文
甲○○○共同連續意圖為自己不法之所有，以詐術使人將本人之物交付，處有期徒刑
壹年。緩刑肆年。
    事  實
一、甲○○○為「仙凡企業有限公司」（以下簡稱仙凡公司）之南區業務代表，明知
    其經濟能力不佳，並無如期兌現票款之能力，基於意圖為自己不法所有之概括犯
    意，自民國八十八年十一月間起至八十九年二月間止，連續多次持與其有犯意聯
    絡之乙○○（另經台灣台北地方法院檢察署偵查中）所交付來源不明之支票，以
    其所任職之仙凡公司需現金週轉為由，向丙○○及丁○○諉稱該些支票均係向北
    部各藥房所預收得之貨款客票，向同為從事藥品買賣業之丙○○及丁○○調借現
    金。丙○○及丁○○二人因業界藥房確有預先開立支票給藥廠之慣例，致不疑有
    他陷於錯誤而如數同意借貸。總計甲○○○共分持二十張及三十七張來源不明之
    支票向丙○○及丁○○各借得新台幣（下同）四百六十萬元及八百九十萬元。嗣
    於八十九年六、七月間上開支票經提示竟無一兌現，丙○○及丁○○二人始知受
    騙。
二、案經丙○○、丁○○訴由訴由台灣台南地方法院檢察署檢察官偵查起訴。
    理  由
一、訊據被告甲○○○對於右揭持上開支票向告訴人丙○○及丁○○借款之事實供承
    不諱，核與告訴人於偵審中指述之情節大致相符，且有支票、退票理由單各五十
    七紙在卷可憑，此部分事實足堪認定。然被告矢口否認有詐欺犯行，辯稱：伊僅
    係仙凡公司之外務人員，因乙○○（係仙凡公司負責人戊○○之同居人）告訴伊
    公司週轉有困難，並持支票交由伊至外調現，伊為了公司能繼續經營，始同意為
    之，伊調借得之現金均匯給恒瑞貿易有限公司及仙凡公司，金額共計四千八百七
    十七萬元，伊亦係被害人，伊並無詐欺之犯意云云。
二、惟查：右開事實，業據告訴人丙○○、丁○○二人指訴歷歷，又被告甲○○○於
    交付給告訴人二人之支票陸續退票後，經告訴人告知係爭支票均為芭樂票，但仍
    繼續持支票向其他人調現，此情業據被告甲○○○坦承不諱，足見其於持票調現
    之初，即有詐欺之意圖。況被告甲○○○僅係公司之外務，只需致力於外務業務
    已足，何需持來源不明之支票，恣意大量在外調借現金，參以，退票之五十七張
    支票之背面，均有被告甲○○○之背書，此有卷附之支票影本背面足參，果被告
    非從中獲利，則何需冒此票據追索之風險？至被告辯稱於八十八、八十九年間有
    匯大筆之金額至恒瑞貿易有限公司及仙凡公司，並提出多紙匯款之單據，此雖為
    告訴人所不爭執，核與共犯乙○○於本審理裡時證稱：伊有提供票據予被告，因
    被告說他欠錢，有些貨款並沒有繳回公司等語相符（九十一年一月十五日），然
    此僅得證明被告與公司負責人乙○○間有共犯之關係，並無法免除其詐欺之犯意
    。綜合上述情狀，被告於借款伊始，即應有不法所有之詐騙犯意。而告訴人亦因
    而受有損害，事證明確，被告犯行洵堪認定。
三、核被告意圖為自己不法之所有，以詐術使人將本人之物交付，所為係犯刑法第三
    百三十九條第一項之罪。被告與乙○○等就上開犯行間，有犯意聯絡及行為分擔
    ，均應論共同正犯。其先後多次犯行，時間緊接，犯罪基本構成要件相同，顯均
    係基於概括之犯意反覆為之，應依連續犯之規定論以一罪並加重其刑。
    公訴人未論及共犯乙○○，尚有未洽，附此敘明。爰審酌被告犯罪之動機、目的
    、手段及所造成告訴人之損害、及清償部分借款等一切情狀，處如主文所示之刑
    ，以資懲儆。又被告前未曾受有期徒刑以上刑之宣告，有台灣高等法院被告全國
    前案紀錄表在卷可憑，且已清償告訴人丙○○二、三百萬元，此為告訴人所不否
    認，其經此教訓後，應知所警惕，信無再犯之虞，本院因認所宣告之刑以暫不執
    行為適當，併諭知緩刑四年，以勵自新。
據上論斷，應依刑事訴訟法第二百九十九條第一項前段，刑法第三百三十九條第一項
、第二十八條、第五十六條、第七十四條第一款，罰金罰鍰提高標準條例第一條前段
，判決如主文。
中    華    民    國      九十一    年      八        月      六        日
                              臺灣臺南地方法院刑事第三庭
                                      法  官  蔡 奇 秀
右正本證明與原本無異
如不服本判決應於送達後十日內向本院提出上訴狀
                                      書記官  尹 之 玲
中    華    民    國      九十一    年      八        月      六        日
附錄本案論罪科刑法條全文：
刑法第三百三十九條第一項：意圖為自己或第三人不法之所有，以詐術使人將本人或
                          第三人之物交付者，處五年以下有期徒刑、拘役或科或
                          併科一千元以下罰金。
